【裁判字號】    97,易,1069
【裁判日期】    971203
【裁判案由】    贓物等
【裁判全文】
臺灣彰化地方法院刑事判決              97年度易字第1069號
公  訴  人  臺灣彰化地方法院檢察署檢察官
被      告  戊○○
            丙○○
上列被告等因贓物等案件，經檢察官提起公訴（九十七年度偵字
第二七四八號），本院判決如下：
    主  文
戊○○共同竊盜，處有期徒刑柒月。扣案之鑰匙壹支沒收。
丙○○寄藏贓物，處有期徒刑捌月。
    事  實
一、緣車牌號碼八一三－ＧＡ號營業大貨車（以下稱上開大貨車
    ，價值約新台幣【下同】一百萬元）係丁○○所有，靠行於
    博國通運有限公司，並僱用乙○○擔任該車駕駛，負責載運
    臺灣菸酒股份有限公司之貨物，另僱用戊○○擔任乙○○之
    助手。詎戊○○於離職後，因知悉上開大貨車之停放處所，
    且於在職期間曾私下複製該車之鑰匙，乃與友人甲○○（未
    到案，另行審結）共同謀議竊取上開大貨車，甲○○並提議
    於得手後，將竊得之贓車駕駛至彰化縣彰化市福山里西南莊
    一一四號丙○○所承租之倉庫藏放，再由丙○○伺機銷贓變
    賣，經聯繫妥當後，二人即共同基於意圖為自己不法所有之
    犯意聯絡，於民國九十七年二月二日十四時許，由甲○○騎
    乘機車搭載戊○○至彰化縣彰化市○○路○段六一二號路旁
    ，趁上開大貨車置放該處無人看管之際，推由戊○○持其離
    職前所複製之鑰匙，發動該車後而竊取得逞，再由戊○○駕
    駛該車，甲○○騎乘機車在前帶路，前往丙○○所承租、位
    於彰化市福山里西南莊一一四號鐵皮屋搭建之倉庫藏放。抵
    達後，丙○○明知上開大貨車係戊○○及甲○○行竊而得之
    贓物，竟仍基於寄藏贓物之犯意，先將該部大貨車藏放於上
    址鐵皮屋內，再將該車車牌卸下，以防他人發覺。隨即戊○○並將上開大貨車車內音響拆下，與甲○○一同前往不詳之
    資源回收站變賣，得款花用殆盡。嗣因乙○○於九十七年二
    月四日十三時許發現上開大貨車失竊，經報警後循線於同年
    月二十六日十九時三十分許，在丙○○所承租之上址鐵皮屋
    內查獲，並扣得上開大貨車一部、卸下之八一三－ＧＡ號車
    牌二面、行車執照一張、車號五Ｈ－四六號拖車證一張（均
    已發還），另扣得戊○○所複製、供竊取上開大貨車所用之
    鑰匙一支。
二、案經彰化縣警察局彰化分局報請臺灣彰化地方法院檢察署檢
    察官偵查起訴。
    理  由
一、按被告以外之人於審判外之言詞或書面陳述，除法律有規定
    者外，不得作為證據。被告以外之人於偵查中向檢察官所為
    之陳述，除顯有不可信之情況者外，得為證據。被告以外之
    人於審判外之陳述，雖不符前四條之規定，而經當事人於審
    判程序同意作為證據，法院審酌該言詞陳述或書面陳述作成
    時之情況，認為適當者，亦得為證據。當事人、代理人或辯
    護人於法院調查證據時，知有第一百五十九條第一項不得為
    證據之情形，而未於言詞辯論終結前聲明異議者，視為有前
    項之同意。刑事訴訟法第一百五十九條第一項、第一百五十
    九條之一第二項、第一百五十九條之五分別定有明文。經查
    ：（一）證人即共同被告甲○○、丙○○、戊○○，證人己○○、丁○○於偵查中向檢察官所為證述，雖係被告以外之
    人於審判外之言詞陳述，為傳聞證據，然其等於偵查中向檢
    察官所為證述，既經具結且本院審酌該等言詞陳述係由證人
    出於自由意識而陳述，又無其他證據足認該等陳述有何顯不
    可信之情事等一切情況，依刑事訴訟法第一百五十九條之一
    第二項規定，認上開證人於偵訊中之證述，得採為認定本件
    犯罪事實所憑之證據。（二）又證人即共同被告甲○○、丙○○、戊○○、證人乙○○於警詢時之證述，博國通運有限
    公司函送之八一三－ＧＡ大貨車九十七年一、二月出車紀錄
    及被告丙○○提出之中華電信公司帳號Ｎ４８１１客戶查詢
    車牌資料，雖係被告以外之人於審判外之言詞陳述及書面陳
    述，均為傳聞證據，然因本案被告均未於言詞辯論終結前聲
    明異議，本院復審酌上開言詞陳述係由證人出於自由意識而
    陳述，並無非法取證之情況，而書面陳述之內容則與證人乙○○、己○○於本院審理時之證述相符，依刑事訴訟法第一
    百五十九條之五之規定，認上開證人於警詢時之證述及博國
    通運有限公司、中華電信公司之書面陳述，均得採為認定本
    件犯罪事實所憑之證據。
二、訊據被告戊○○對其於上揭時、地，以其在職期間所複製之
    鑰匙，竊取上開大貨車，且於得手後，將上開大貨車駛往位
    於彰化縣彰化市福山里西南莊一一四號由被告丙○○所承租
    之倉庫藏放，並將車內音響卸下變賣等情固均坦承不諱，然
    陳稱：同案被告甲○○事先不知伊要偷車，是伊行竊後打電
    話要甲○○幫其找地方停放及修理，甲○○幫伊介紹到丙○○的倉庫，丙○○應不知車子是如何來的云云；另訊之被告
    丙○○雖坦認被告戊○○、甲○○曾駕駛上開大貨車至其承
    租位於彰化縣彰化市福山里西南莊一一四號之倉庫停放，惟
    矢口否認有何寄藏贓物之犯行，辯稱：戊○○與甲○○並未
    要伊幫忙銷贓，他們說車子要給我看看，如有問題，幫忙整
    理，伊不知上開大貨車是贓車云云。經查：
（一）車牌號碼八一三－ＧＡ號營業大貨車係丁○○所有，靠行
      於博國通運有限公司，並僱用乙○○擔任該車駕駛，負責
      載運臺灣菸酒股份有限公司之貨物，而被告戊○○曾擔任
      乙○○之助手等情，業據證人丁○○、乙○○先後於警、
      偵訊中（分見警卷第十、十二頁、偵查卷第三十八至四十
      頁）及本院審理時（見本院九十七年九月三日、同年十一
      月十九日審判筆錄）證述綦詳。又被告戊○○於離職後，
      確曾於九十七年二月二日十四時許，在彰化縣彰化市○○
      路○段六一二號路旁，趁上開大貨車置放該處無人看管之
      際，以其離職前所複製之鑰匙，發動該車後而竊取得逞，
      隨後再駛往被告丙○○所承租、位於彰化市福山里西南莊
      一一四號鐵皮屋搭建之倉庫藏放等情，復迭據被告戊○○
      於警、偵訊中及本院審理時坦承無誤，而被告丙○○亦坦
      認該等事實，僅辯稱不知上開大貨車之來源。
（二）次查，被告戊○○於警詢時即已供稱：「我於九十七年二
      月初下午十五時左右，由甲○○騎機車載至彰化市○○路
      ○段六十一號，見有一部特營大貨車八一三－ＧＡ停在路
      邊，我就跟甲○○說我有八一三－ＧＡ的鑰匙，就叫甲○○先騎車離開，然後我就用該把鑰匙開啟車門，發動電門
      把車子開走。」、「我準備把該車變賣換取現金花用，我
      竊取該車後就直接把車開到彰化市福山里西南莊一一四號
      倉庫藏放，放好後就與同來會合的甲○○共乘機車離去。
      」、「是甲○○提議要將贓車開到彰化市福山里西南莊一
      一四號藏放，準備要變賣或解體換取現金花用。該處屋主
      我不認識，是當天將車子開到倉庫我才看見屋主丙○○，
      由甲○○介紹我才認識。」、「是我向甲○○提議一起去
      竊取大貨車。」等語（見警卷第一、二頁），核與同案被
      告甲○○於警詢中供述：「我於九十七年二月初十四時許
      由我騎機車載戊○○到彰化市○○路○段路邊，當時該車
      停放在路邊，就由戊○○以自備鑰匙著手行竊，我就騎車
      先離開，至我們事先約定地點會合。」、「是戊○○說他
      有一支汽車鑰匙，他就提議要用那把汽車鑰匙來偷車，我
      聽了就答應他一起去偷車，我們偷車是為了要變賣換取現
      金花用。」、「我們竊取車子後就約在彰化市西南莊一一
      四號丙○○所承租之倉庫內藏放，準備由丙○○代為銷贓
      。」等語（見警卷第八、九頁）相符。雖同案被告戊○○
      於偵查中改稱伊沒有載被告戊○○去偷車，因警察很兇才
      承認云云，惟被告戊○○始終未曾表示伊於警詢之筆錄乃
      員警不當訊問所取得，且於本院九十七年十月八日審理時
      ，對伊於警詢中稱「向甲○○提議一起偷車，得手後介紹
      丙○○銷贓」等情並無意見，再對照被告丙○○於同日之
      警詢筆錄，其並未承認犯行，然員警均如實記載，並無不
      當取供之情事，則同案被告戊○○上揭偵查中之辯解，自
      非實情。且觀被告丙○○於本院準備程序中供稱同案被告
      甲○○於九十七年一月二十六日時即曾打電話告知上開大
      貨車車號（惟當時所報車號順序顛倒），同年月三十一日
      又再告知一次，並提出中華電信公司帳號Ｎ４８１１客戶
      查詢車牌資料一紙為據，而證人己○○復於本院九十七年
      十月二十九日審理時到庭證實被告丙○○上揭查詢單乃伊
      查詢之紀錄等語，可知同案被告甲○○於被告戊○○下手
      行竊前，即已從被告戊○○處獲得上開大貨車之相關訊息
      ；再從本件行竊過程，同案被告甲○○先行載被告戊○○
      至竊盜現場，迨被告戊○○得手後，再與之會合，並引導
      至被告丙○○所承租之倉庫藏放，期間甲○○與被告丙○○均有聯繫，顯可佐證同案被告甲○○上揭於警詢中之供
      述，確屬實情。綜合上情，可知被告戊○○與同案被告甲○○間，事先就本件竊盜犯行應已有犯意合致，被告戊○○辯稱同案被告甲○○事先並不知伊要偷車云云，自屬迴
      護之詞，當無足採信。
（三）又查，被告戊○○於警詢中業已證稱其竊取上開大貨車係
      為變賣換取現金花用，並稱：「我之前並不認識丙○○，
      是在竊取該車當天由甲○○介紹才認識，說他有銷贓管道
      ，我們二人才跟丙○○討論銷贓，並約定竊取該車後放在
      丙○○倉庫，由丙○○負責銷贓。」等語（見警卷第一、
      二頁），而同案被告甲○○於警詢中亦證稱渠等偷車是為
      了要變賣換取現金花用，並證述：「我們竊取車子後就約
      在彰化市西南莊一一四號丙○○所承租之倉庫內藏放，準
      備由丙○○代為銷贓。丙○○說等該部車銷贓後，贓款由
      他與戊○○平分。」、「我聽別人說丙○○有銷贓管道，
      我就事先打電話約丙○○出來，由戊○○與丙○○接洽，
      由我與戊○○去偷車給丙○○銷贓，所以我們才會去偷大
      貨車。」等語（見警卷第八、九頁）。觀諸上開大貨車，
      為營業用之大貨車，車身龐大，車種特殊，買賣市場特定
      ，非如一般自小客車容易銷贓，是被告戊○○等下手行竊
      前，必先確定有可靠之寄藏場所及銷贓管道；再參酌前述
      被告丙○○於本院準備程序中提出之中華電信公司帳號Ｎ
      ４８１１客戶查詢資料，可知同案被告甲○○於九十七年
      一月二十六日時即曾與被告丙○○聯繫；徵以被告戊○○
      與丙○○原本並不相識，彼此間又無仇隙，則被告戊○○
      為警調查當時，實無故意誣陷被告丙○○之理，是被告戊○○及同案被告甲○○上開於警詢時之證詞，應非任意編
      撰，至為可信。至於被告丙○○辯稱被告戊○○、同案被
      告甲○○將上開大貨車駛至其承租之倉庫停放，係交由伊
      修理云云，並於偵查中提出估價單乙紙（見偵查卷第十五
      頁），且舉證人己○○為證。然查，證人乙○○於警詢中
      即已證稱九十七年二月一日十六時許，始將上開大貨車停
      放於失竊地點（見警卷第十頁），而本院經向博國通運有
      限公司調取上開大貨車於九十七年一、二月之出車紀錄，
      顯示上開大貨車於九十七年二月一日尚曾由南投縣埔里鎮
      載運臺灣菸酒公司之貨物前往台中市，此有博國通運有限
      公司函送之臺灣菸酒公司貨櫃運費總表一件附於本院審理
      卷可憑，足證證人乙○○所述上開大貨車之停放時間應屬
      實在。再者證人許義春、乙○○於偵查中或於本院審理時
      ，均一再強調上開大貨車並無任何問題，且該車於發還後
      經檢查並無修理之跡象（見偵查卷第三十八至四十頁、本
      院九十七年九月三日及同年十一月十九日審判筆錄），徵
      諸上述博國通運有限公司函送之臺灣菸酒公司貨櫃運費總
      表，上開大貨車於失竊前一日猶能從南投縣埔里鎮載運臺
      灣菸酒公司之貨物前往台中市，而被告戊○○、同案被告
      甲○○於警詢時，未曾提及上開大貨車有何需行修理之處
      ，被告戊○○於本院準備程序時更坦言上開大貨車從失竊
      地點開往被告丙○○承租之倉庫藏放這段時間，該車均很
      正常等語，顯見被告丙○○修車之說，並非實情，況被告
      戊○○竊車之目的，在於變賣換取現金，已如前述，依常
      理並無維修竊得贓車之必要，遑論負擔修車後之費用，證
      人己○○縱曾於九十七年一月三十一日為被告丙○○修理
      大貨車，該部大貨車應非本件之上開大貨車，其所開具之
      估價單（即被告丙○○於偵查中所提出之估價單），亦非
      上開大貨車之修理明細。綜合上情，被告丙○○受寄藏放
      被告戊○○所竊取之上開大貨車之時，應知該車為屬贓物
      ，復參酌證人乙○○警詢之證詞及現場照片所示（見警卷
      第十二、二十三頁），上開大貨車為警查獲時，車牌已被
      卸下，並藏放於車旁塑膠墊底下，益發可證被告丙○○應
      有贓物之認知，是以其上揭辯詞，顯為卸責之詞，自無足
      憑採。
（四）此外，本件復有彰化縣警察局車輛協尋、尋獲電腦輸入單
      、贓物認領保管單各一紙、照片六幀（見警卷第十一、十
      三、十九、二十二至二十四頁）等附卷可稽，並有被告戊○○所有複製之上開大貨車鑰匙一支扣案可佐，事證明確
      ，被告等之犯行均堪以認定。
三、核被告戊○○所為，係犯刑法第三百二十條第一項之竊盜罪
    ；被告丙○○受寄藏放上開大貨車之目的，雖係在於銷贓變
    賣，惟其既未著手居間介紹買賣，卷內亦無證據足以證實，
    是核其所為，係犯刑法第三百四十九條第二項之寄藏贓物罪
    。被告戊○○就其所犯之竊盜犯行，與同案被告甲○○間，
    有犯意之聯絡與行為之分擔，均為共同正犯。爰審酌被告戊○○雖無不良素行，然僅因缺錢花用，即起意竊取他人之生
    財工具，雖其到案後尚能坦認犯行，惟於本院審理時又多所
    迴護同案被告甲○○，難認其有悔改之意，另被告丙○○無
    視被告戊○○、甲○○交付者為屬贓物，為牟取不法利益，
    仍為之寄藏，伺機銷贓變賣，嚴重影響他人之財產權益，且
    到案後不知悔改，始終飾詞狡卸，暨考量本件大貨車之價值
    、被告等使用之犯罪手段、所生危害等一切情狀，各量處如
    主文所示之刑，以資儆懲。扣案之鑰匙一支，為被告戊○○
    所有，且係供其犯本件竊盜罪所用之物，此據被告戊○○供
    承在卷，併依刑法第三十八條第一項第二款宣告沒收。
據上論斷，應依刑事訴訟法第二百九十九條第一項前段，刑法第
二十八條、第三百二十條第一項、第三百四十九條第二項、第三
十八條第一項第二款，刑法施行法第一條之一，判決如主文。
本案經檢察官鄭少到庭執行職務。
中    華    民    國    97    年    12    月    3     日
                  刑事第六庭    審判長法官  王義閔
                                法      官  鄭舜元
                                法      官  鮑慧忠
以上正本證明與原本無異。
如不服本判決應於收受判決後10日內向本院提出上訴書狀，並
應敘述具體理由。其未敘述上訴理由者，應於上訴期間屆滿後
20日內向本院補提理由書(均須按他造當事人之人數附繕本)
「切勿逕送上級法院」。
告訴人或被害人對於判決如有不服具備理由請求檢察官上訴者，
其上訴期間之計算係以檢察官收受判決正本之日期為準。
中    華    民    國    97    年    12    月    3     日
                                書  記  官  黃幼華
附錄本案論罪科刑法條全文：
中華民國刑法第320條
（普通竊盜罪、竊佔罪）
意圖為自己或第三人不法之所有，而竊取他人之動產者，為竊盜
罪，處 5 年以下有期徒刑、拘役或 5 百元以下罰金。
意圖為自己或第三人不法之利益，而竊佔他人之不動產者，依前
項之規定處斷。
前二項之未遂犯罰之。
中華民國刑法第349條
（普通贓物罪）
收受贓物者，處 3 年以下有期徒刑、拘役或 5 百元以下罰金。
搬運、寄藏、故買贓物或為牙保者，處 5 年以下有期徒刑、拘役
或科或併科 1 千元以下罰金。
因贓物變得之財物，以贓物論。


司法院資訊處製作；財團法人民間司法改革基金會備份。
